# 买入新三板股票的公允价值

提问人：安好 时间：2020-01-02 17:03:00
请教陈版，买入的新三板股票作为交易性金融资产核算，近期没有交易或者交易次数很少不足以代表公允价值，年末公允价值如何取得？是需要取得评估报告吗？谢谢

回答人：chenyiwei
理论上应采用一定的估值技术进行估值。可供参考的相关指引有：
1 、中国证券投资基金业协会关于发布《私募投资基金非上市股权投资估值指引（试行）》的通知；
2 、“中国证券业协会关于发布《证券公司金融工具估值指引》等三项指引的通知”（中证协发[2018]216号）中的《证券公司金融工具估值指引》、《非上市公司股权估值指引》。